【裁判字號】    99,交抗,1665
【裁判日期】    990819
【裁判案由】    違反道路交通管理處罰條例
【裁判全文】
臺灣高等法院交通事件裁定            99年度交抗字第1665號
抗  告  人
即  異議人  甲○○
抗  告  人  建碩企業
            有限公司
代  表   人 乙○○
上列抗告人因違反道路交通管理處罰條例案件，不服臺灣桃園地
方法院，中華民國99年7月26日所為裁定（99年度交聲字第902號
），提起抗告，本院裁定如下：
    主  文
抗告駁回。
    理  由
一、抗告意旨略以：抗告人即異議人甲○○於監理站提出異議時
    ，因監理站並未告知應備何相關文件，致遭原審法院駁回，
    且警方舉發事項與事實不符。又車牌號碼598－QP號之大貨
    車係抗告人靠行建碩企業有限公司（下稱：建碩公司）之車
    輛，原審以此認定駕駛人，容有違誤，請撤銷原裁定云云。
二、按受處分人不服道路交通管理處罰條例第8 條所定主管機關
    所為之處罰者，得於接到裁決書之翌日起20日內，向管轄地
    方法院聲明異議；又聲明異議，應以司法狀紙，敘述異議之
    理由，提出於原處分機關為之；交通法庭認聲明異議不合法
    律上之程式，且無從補正者，應以裁定駁回之，道路交通管
    理處罰條例第87條第1 項、道路交通案件處理辦法第13條前
    段、第18條分別定有明文。故道路交通主管機關依道路交通
    管理處罰條例所為之處罰，得聲明異議者，以該案件之受處
    分人為限，倘非受處分人聲明異議，即與法律規定之程式不
    合。
三、經查：本件抗告人即異議人甲○○，係對交通部公路總局新
    竹區監理所中壢監理站99年5月31日壢監裁字第裁53-DB0000
    000 號違反道路交通管理事件之裁決處分聲明異議，此觀甲
    ○○之聲明異議狀所載即明（見原審卷第4 頁），又原處分
    機關係依道路交通管理處罰條例第35條第1項第1款之規定裁
    罰受處分人建碩公司新台幣34,000元罰鍰，並記汽車違規紀
    錄1 次等情，亦有上開違反道路交通管理事件裁決書在卷可
    稽（見原審卷第7 頁），是上開裁決處分之受處分人係建碩
    公司，而非本件異議人甲○○，至堪認定。揆諸前揭說明，
    異議人甲○○既非受處分人，自不得以其名義向管轄法院聲
    明異議，復查卷內亦無受處分人建碩公司委任異議人甲○○
    提起聲明異議之委任狀，且異議意旨亦未提及其係代理受處
    分人建碩公司提起本件聲明異議，足徵本件聲明異議係異議
    人甲○○所提起，而非代理受處分人建碩公司提起甚明，據
    此，本件聲明異議不合法律上程式，且無從補正，原審法院
    因而駁回其聲明異議，且敘明因聲明異議不合法，無從為實
    體之審查，於法自無不合。抗告人即異議人甲○○抗告意旨
    ，仍執前詞指摘原裁定不當，核無理由，應予駁回。至建碩
    公司雖具名為抗告人，然其對原處分機關之裁決處分，既未
    向一審管轄法院聲明異議，自不得逕向本院抗告，其抗告顯
    然不符法律程式，且無從補正，併予以駁回。
四、據上論斷，道路交通案件處理辦法第26條，刑事訴訟法第41
    2條，裁定如主文。
中    華    民    國    99    年     8    月    19    日
                  刑事第八庭審判長法  官  張傳栗
                                  法  官  黃斯偉
                                  法  官  劉嶽承
以上正本證明與原本無異。
不得再抗告。
                                  書記官  何仁崴
中    華    民    國    99    年    8     月    19    日

司法院資訊處製作；財團法人民間司法改革基金會備份。
